Minutes et répertoires du notaire Athanase LEMOINE, 11 février 1775 - 16 juin 1801 (étude III)
Archives nationales
- Minutes de Athanase LEMOINE, 5 janvier 1775 - 16 juin 1801; MC/ET/III/1057 - MC/ET/III/1291
  - Minutes. an IX, nivôse - an IX, ventôse, nivôse an IX (22 décembre 1800) - ventôse an IX (21 mars 1801); MC/ET/III/1290
  - Minutes. an IX, germinal - an IX, 27 prairial, germinal an IX (22 mars 1801) - 27 prairial an IX (16 juin 1801); MC/ET/III/1291
- Répertoire(s) de Athanase LEMOINE, 11 février 1775 - 16 juin 1801; MC/RE/III/14 - MC/RE/III/16
  - Répertoire. 1775, 11 février - 1783, 5 décembre, 11 février 1775 - 5 décembre 1783; MC/RE/III/14
    Informations concernant le classement et la cotation:
    Le niveau inférieur de description, quand il existe, correspond aux mentions d'actes contenues dans le répertoire. Parmi celles-ci, certaines peuvent y être décrites, de manière plus ou moins détaillée. Pour consulter l'acte proprement dit, il convient de rechercher la cote au niveau des articles (registre ou liasse) des minutes du notaire (cote de type 'MC/ET').
    - Liquidation par les héritiers de Marie-Louise Brelut de La Grange, veuve de feu André Valet., 1775 - 1783
      Les dates données correspondent aux dates du répertoire RE/III/14 (1775-1783).
      Notaires des XVIe-XVIIIe siècles (4153 actes), par Claire Béchu, Catherine Grodecki, Marie-Antoinette Fleury, Madeleine Jurgens, Marie-Françoise Limon-Bonnet, Pierre-Yves Louis, Xenia Pamfilova, Isabelle Pebay, v. 1950, 1986-1994 (fichier papier entièrement dématérialisé; voir contexte dans le Plan d’orientation général - Notaires de Paris, guides thématiques du Minutier).
      liquidation; Brelut de La Grange (famille); Brelut de La Grange, Marie Louise; Valet, André
    - Dépôt d'acte de vie d'Anne Madelaine Ternier, 4 janvier 1780
      Attention: la cote de répertoire (de type 'MC/RE') ne permet pas de consulter la minute de l'acte. ll convient de rechercher la cote de la minute (de type 'MC/ET') au niveau des articles (registre ou liasse) de minutes du notaire.
      L'accès aux images numérisées des pages du répertoire se fait au niveau de description supérieur (' Répertoire du notaire '), rubrique ' Consulter les archives numérisées associées'.
      notoriété; dépôt de pièces; Ternier, Anne-Madelaine
    - Contrat de mariage entre Nicolas Fournier et Marie Gabrièle Hetru, 4 janvier 1780
      contrat de mariage; Fournier, Nicolas; Hetru, Marie-Gabrièle
    - Notoriété concernant Marie Françoise Vualon, 4 janvier 1780
      notoriété; Vualon, Marie-Françoise
    - Contrat de mariage entre Guillaume Jérosine Ducrot et Julie Leroy, 7 janvier 1780
      contrat de mariage; Ducrot, Guillaume-Jérosine; Leroy, Julie
    - Notoriété concernant Louise Leclair femme de Louis Quésuet, 8 janvier 1780
      notoriété; Leclair, Louise; Quesuet, Louis
    - Contrat de mariage entre Sébastien Raulin et Françoise Nicolle, 11 janvier 1780
      contrat de mariage; Raulin, Sébastien; Nicolle, Françoise
    - Testament d'Elisabeth Marguerite Aubert, 19 janvier 1780
      testament; Aubert, Elisabeth-Marguerite
    - Contrat de mariage entre Jean Zacharie Hays et Agnès Elisabeth Ollivier, 19 janvier 1780
      contrat de mariage; Hays, Jean-Zacharie; Ollivier, Agnès-Elisabeth
    - Contrat de mariage entre Côme Lambert et Françoise Plin, 20 janvier 1780
      contrat de mariage; Lambert, Côme; Plin, Françoise
    - Contrat de mariage entre Charles Nicolas Stéveno et Marguerite Catherine Rochequin, 22 janvier 1780
      contrat de mariage; Stéveno, Charles-Nicolas; Rochequin, Marguerite-Catherine
    - Contrat de mariage entre Jean Baptiste Corneville et Perrette Thérèse Nourtier, 24 janvier 1780
      contrat de mariage; Corneville, Jean-Baptiste; Nourtier, Perrette-Thérèse
    - Contrat de mariage entre Louis Viée et Marie Catherine Plaisant, 26 janvier 1780
      contrat de mariage; Viée, Louis; Plaisant, Marie-Catherine
    - Notoriété concernant Jean Dauge, 27 janvier 1780
      notoriété; Dauge, Jean
    - Dépôt du mortuaire de Jeanne Charlotte de Reugny du Tremblay, 28 janvier 1780
      acte d'état civil; dépôt de pièces; Reuguy du Tremblay, Jeanne-Charlotte de
    - Contrat de mariage entre Henry Zacharie Piot et Marie Geneviève Adam, 29 janvier 1780
      contrat de mariage; Piot, Henri-Zacharie; Adam, Marie-Geneviève
    - Contrat de mariage entre Charles Etienne Luce et Marie Victoire Lemaître, 1er février 1780
      contrat de mariage; Luce, Charles-Etienne; Lemaître, Marie-Victoire
    - Contrat de mariage entre Honoré Joseph Icard et Marie Jeanne Cosneau, 1er février 1780
      contrat de mariage; Icard, Honoré-Joseph; Cosneau, Marie-Jeanne
    - AM.D. de Jean Antoine Martin et Jeanne Louise Marguerite Sales, 12 février 1780
      acte d'état civil; dépôt de pièces; Martin, Jean-Antoine; Sales, Jeanne-Louise-Marguerite
    - Dépôt de l'acte de vie de Philippe Fermin, 24 février 1780
      notoriété; dépôt de pièces; Fermin, Philippe
    - Inventaire après décès de Louis Charles Malo, 25 février 1780
      inventaire après décès; Malo, Louis-Charles
    - Notoriété concernant Louis François Cherette, 3 mars 1780
      notoriété; Cherette, Louis-François
    - Notoriété concernant Marie Françoise Filz, veuve de Nicolas Delon, 6 mars 1780
      notoriété; Filz, Marie-Françoise; Delon, Nicolas
    - Dépôt de l'acte de vie d'Henry Jacques Guillaume Alexandre de Crousaz Demezery, 11 mars 1780
      notoriété; dépôt de pièces; Crousaz Demezery, Henry-Jacques-Guillaume-Alexandre de
    - AM.D. de Barthélémy Duverne et de Alphonsine Pierrette Corneau de Pontdevaux, 15 mars 1780
      acte d'état civil; dépôt de pièces; Duverne, Barthélémy; Corneau de Pontdevaux, Alphonsine- Pierrette
    - AM.D. de Jean André Lamicq de Judicq et de Hipolite Sophie Thomas, 15 mars 1780
      acte d'état civil; dépôt de pièces; Lamicq de Judicq, Jean-André; Thomas, Hipolite-Sophie
    - Notoriété concernant Marie Louise Lescamotier, femme de Nicolas Jacques Pirlot, 20 mars 1780
      notoriété; Lescamotier, Marie-Louise; Pirlot, Nicolas-Jacques
    - Testament déposé de Marie Louise Théodore Kroekern, femme de François Louis Joseph Leroux, 22 mars 1780
      testament; dépôt de pièces; Kroekern, Marie-Louise-Théodore; Leroux, François-Louis-Joseph
    - Notoriété concernant Jean Louis Philipes, 22 mars 1780
      notoriété; Philipes, Jean-Louis
    - Dépôt d'un acte de vie de Etiennette Marguerite Bonnet, 23 mars 1780
      notoriété; dépôt de pièces; Bonnet, Etiennette-Marguerite
    - Contrat de mariage entre Louis Allardin et Marie Françoise Coullon, 25 mars 1780
      contrat de mariage; Allardin, Louis; Coullon, Françoise
    - Contrat de mariage entre Ignace Joseph Fahy et Marguerite Drouard, 30 mars 1780
      contrat de mariage; Fahy, Ignace-Joseph; Drouard, Marguerite
    - Contrat de mariage entre Antoine Marsan et Michel Paroillé, 30 mars 1780
      contrat de mariage; Marsan, Antoine; Paroillé, Michel
    - Contrat de mariage entre Michel Gravel et Roze Crampon, 31 mars 1780
      contrat de mariage; Gravel, Michel; Crampon, Roze
    - Inventaire après décès de Michel Demarne, 31 mars 1780
      inventaire après décès; Demarne, Michel
    - Contrat de mariage entre Daniel Feré et Marie Louise Forien, 3 avril 1780
      contrat de mariage; Feré, Daniel; Forien, Marie-Louise
    - Contrat de mariage entre Louis Alleaume et Marie Anne Chauvin, 7 avril 1780
      contrat de mariage; Alleaume, Louis; Chauvin, Marie-Anne
    - Contrat de mariage entre Pierre Louis Huguenin et Marie Elisabeth Amelot, 9 avril 1780
      contrat de mariage; Huguenin, Pierre-Louis; Amelot, Marie-Elisabeth
    - Dépôt d'acte de vie de Jeanne Oudette Blavet, 13 avril 1780
      notoriété; dépôt de pièces; Blavet, Jeanne-Oudette
    - Notoriété concernant Valentin François Coullon, 14 avril 1780
      notoriété; Coullon, Valentin-François
    - Notoriété concernant Jeanne Marguerite Hallot, femme de François Lemoine, 15 avril 1780
      notoriété; Hallot, Jeanne-Marguerite; Lemoine, François
    - Notoriété concernant Marie Charlotte Martine Evrard, 17 avril 1780
      notoriété; Evrard, Marie-Charlotte-Martine
    - Dépôt d'acte de vie de Roze de Boustelle, 23 avril 1780
      notoriété; dépôt de pièces; Boustelle, Roze de
    - Contrat de mariage entre Louis Hertwich Vandertinden et Marie Anne Buot, 23 avril 1780
      contrat de mariage; Vandertinden, Louis-Hertwich; Buot, Marie-Anne
    - Contrat de mariage entre Pierre Bez et Marie Louise Petit, 24 avril 1780
      contrat de mariage; Bez, Pierre; Petit, Marie-Louise
    - Inventaire après décès de Roch Talivet, 25 avril 1780
      inventaire après décès; Talivet, Roch
    - Dépôt de l'acte de vie de Marie Suzanne Silvestre, 28 avril 1780
      notoriété; dépôt de pièces; Silvestre, Marie-Suzanne
    - Dépôt de l'acte de vie de Charles Louis Tscharner, 28 avril 1780
      notoriété; dépôt de pièces; Tscharner, Charles-Louis
    - Dépôt d'acte de vie de George Godefroy Bachiene, 28 avril 1780
      notoriété; dépôt de pièces; Bachiene, George-Godefroy
    - Dépôt d'acte de vie d'Armand Hardy, 28 avril 1780
      notoriété; dépôt de pièces; Hardy, Armand
    - Dépôt d'acte de vie de Maria Batta Rucher, 28 avril 1780
      notoriété; dépôt de pièces; Batta Rucher, Maria
    - Notoriété concernant Marguerite Elizabeth Aubert, 3 mai 1780
      notoriété; Aubert, Marguerite-Elizabeth
    - Notoriété concernant Marie Claude Martin, 3 mai 1780
      notoriété; Martin, Marie-Claude
    - Dépôt d'acte de vie de Gabriel Antoine Ernst, 6 mai 1780
      notoriété; dépôt de pièces; Ernst, Gabriel-Antoine
    - Contrat de mariage entre François Joseph Furpille et Anne Victoire Chovot, 6 mai 1780
      contrat de mariage; Furpille, François-Joseph; Chovot, Anne-Victoire
    - Contrat de mariage entre Alexandre André Carozzo et Anne Marie Pierrette Boujat, 6 mai 1780
      contrat de mariage; Carozzo, Alexandre-André; Boujat, Anne-Marie-Pierrette
    - Contrat de mariage entre Louis Pierre Lefrand et Marie Anne Charlotte Thibaut, 7 mai 1780
      contrat de mariage; Lefrand, Louis-Pierre; Thibaut, Marie-Anne-Charlotte
    - Notoriété concernant Jeanne Marguerite Lozey, 8 mai 1780
      notoriété; Lozey, Jeanne-Marguerite
    - Notoriété concernant Marie, veuve de Nicolas Denis, 9 mai 1780
      notoriété; Lecouflet, Marie; Denis, Nicolas
    - Contrat de mariage entre Nicolas Haumaitre et Anne Perpétue Bocquet, 11 mai 1780
      contrat de mariage; Haumaitre, Nicolas; Bocquet, Anne-Perpétue
    - Notoriété concernant Marie Charlotte Claude Marchand, femme de Augustin Guy, 12 mai 1780
      notoriété; Marchand, Marie-Charlotte-Claude; Guy, Augustin
    - Dépôt d'acte de vie de Maria Bourcard, 18 mai 1780
      notoriété; dépôt de pièces; Bourcard, Maria
    - Contrat de mariage entre Charles Péron et Marie Catherine Vavasseur, 19 mai 1780
      contrat de mariage; Péron, Charles; Vavasseur, Marie-Catherine
    - Dépôt d'acte de vie de Jean Paul Ausset, 19 mai 1780
      notoriété; dépôt de pièces; Ausset, Jean-Paul
    - Dépôt d'acte de vie de Charles Steiguer, 22 mai 1780
      notoriété; dépôt de pièces; Steiguer, Charles
    - Inventaire après décès de Jean François Pollet, 24 mai 1780
      inventaire après décès; Pollet, Jean-François
    - Contrat de mariage entre Jean Pierre Sorbé et Marie Anne Josèphe Heuraux, 25 mai 1780
      contrat de mariage; Sorbé, Jean-Pierre; Heuraux, Marie-Anne-Josèphe
    - Inventaire après décès de Guillaume Neveu, 29 mai 1780
      inventaire après décès; Neveu, Guillaume
    - Dépôt d'acte de vie de Marie Louise Dumoulin, 2 juin 1780
      notoriété; dépôt de pièces; Dumoulin, Marie-Louise
    - Inventaire après décès de Augustin Baras, 3 juin 1780
      inventaire après décès; Baras, Augustin
    - Contrat de mariage entre Charles Bamot et Catherine Chartier, 9 juin 1780
      contrat de mariage; Bamot, Charles; Chartier, Catherine
    - Contrat de mariage entre Pierre Deubener et Marie Claude Dedelley, 13 juin 1780
      contrat de mariage; Deubener, Pierre; Dedelley, Marie-Claude
    - Dépôt d'acte de vie de Charles Tscharner, 16 juin 1780
      notoriété; dépôt de pièces; Tscharner, Charles
    - Contrat de mariage entre Jean Jacques Onfroy et Suzanne Victoire Bellet, 27 juin 1780
      contrat de mariage; Onfroy, Jean-Jacques; Bellet, Suzanne-Victoire
    - Notoriété concernant Sulpice Ballot, 27 juin 1780
      notoriété; Ballot, Sulpice
    - Dépôt d'acte de vie de Guillaume François Imbert Demartines, 3 juillet 1780
      notoriété; dépôt de pièces; Demartines, Guillaume-François-Imbert
    - Notorité concernant Charles Louis de Portelance, 3 juillet 1780
      notoriété; Portelance, Charles-Louis de
    - Inventaire après décès de Catherine Louise Raginel, femme de Pierre Dubart, 4 juillet 1780
      inventaire après décès; Raginel, Catherine-Louise; Dubart, Pierre
    - Notoriété concernant Jean Gaspard Charost, 7 juillet 1780
      notoriété; Charost, Jean-Gaspard
    - Contrat de mariage entre Auguste Gaspard Turmine et Marie Suzanne Moreau, 10 juillet 1780
      contrat de mariage; Turmine, Auguste-Gaspard; Moreau, Marie-Suzanne
    - Dépôt d'acte de vie de Charles Théodore Henry Dekessel, 17 juillet 1780
      notoriété; dépôt de pièces; Dekessel, Charles-Théodore-Henry
    - Dépôt d'acte de vie de Jean Baptiste Laurent d'Adaoust, 19 juillet 1780
      notoriété; dépôt de pièces; Adaoust, Jean-Baptiste d'
    - Dépôt d'acte de vie concernant la succession de Marie Thérèse Dorothée Bardou, veuve de Louis François Coffre, 20 juillet 1780
      notoriété; dépôt de pièces; Bardou, Marie-Thérèse-Dorothée; Coffre, Louis-François
    - Dépôt du mortuaire de Demetre Dinbruhime, 21 juillet 1780
      acte d'état civil; dépôt de pièces; Dinbruhime, Demetre
    - Dépôt d'acte de vie de Madelaine Levacher, 22 juillet 1780
      notoriété; dépôt de pièces; Levacher, Madelaine
    - Contrat de mariage entre Joseph Petit et Jeanne Françoise Lemoine, 25 juillet 1780
      contrat de mariage; Petit, Joseph; Lemoine, Jeanne-Françoise
    - Notoriété concernant Antoine Joseph Bucquet, 25 juillet 1780
      notoriété; Bucquet, Antoine-Joseph
    - Contrat de mariage entre Charles Bourlier et Jeanne Gérard, 26 juillet 1780
      contrat de mariage; Bourlier, Charles; Gérard, Jeanne
    - Contrat de mariage entre Pierre Jean Gaspard Melchior Baltazard Gauthier de la Péronnie et Marie Joséphine Donzel Sablon, 2 août 1780
      contrat de mariage; Gauthier de La Péronnie, Pierre-Jean-Gaspard-Melchior-Baltazard; Donzel Sablon, Marie-Joséphine
    - Testament de Charles Louis Barentin de Montchal, 17 août 1780
      testament; Barentin de Montchal, Charles-Louis
    - Contrat de mariage entre Jean Hubert Forcade et Marie Julie Yvoré, 23 août 1780
      contrat de mariage; Forcade, Jean-Hubert; Yvoré, Marie-Julie
    - Contrat de mariage entre Guillaume Guiot et Marie Madeleine Delamarre, 26 août 1780
      contrat de mariage; Guiot, Guillaume; Delamarre, Marie-Madeleine
    - Testament déposé de Louis Comeau de Pontdevaux, 28 août 1780
      testament; dépôt de pièces; Comeau de Pontdevaux, Louis
    - Notoriété concernant Louis Besancon, 31 août 1780
      notoriété; Besancon, Louis
    - Notoriété concernant Pierre Joachim Parent, 5 septembre 1780
      notoriété; Parent, Pierre-Joachim
    - Contrat de mariage entre Pierre Jean Baptiste Viez et Catherine Rosalie Boileau, 11 septembre 1780
      contrat de mariage; Viez, Pierre-Jean-Baptiste; Boileau, Catherine-Rosalie
    - Contrat de mariage entre Pierre Soyer et Antoinette Marie Pauline Malbranche, 16 septembre 1780
      contrat de mariage; Soyer, Pierre; Malbranche, Antoinette-Marie-Pauline
    - AM.D. entre Côme Philibert Ravinet et Charlotte Destany, 21 septembre 1780
      acte d'état civil; dépôt de pièces; Ravinet, Côme-Philibert; Destany, Charlotte
    - Notoriété concernant Marie Thérèze Gosset, veuve de Marguerite Pierre Moreau, 22 septembre 1780
      notoriété; Gosset, Marie-Thérèze; Moreau, Marguerite-Pierre
    - Dépôt du baptistaire de Louise Claudine Grand, 22 septembre 1780
      acte d'état civil; dépôt de pièces; Grand, Louise-Claudine
    - Dépôt d'acte de vie d'Agathe Deschamps, 22 septembre 1780
      notoriété; dépôt de pièces; Deschamps, Agathe
    - Contrat de mariage entre Jean Lequier et Marie Madelaine Grimbert, 23 septembre 1780
      contrat de mariage; Lequier, Jean; Grimbert, Marie-Madelaine
    - Contrat de mariage entre Charles François Hallot et Jeanne Rose Lebret, 28 septembre 1780
      contrat de mariage; Hallot, Charles-François; Lebret, Jeanne-Rose
    - Dépôt du mortuaire de Madame de Saunière, 30 septembre 1780
      acte d'état civil; dépôt de pièces; Sauniere (madame de)
    - Contrat de mariage entre Noël Guillaume Ciriaque Houdé et Cressence Euphrosine Depille, 30 septembre 1780
      contrat de mariage; Houdé, Noël-Guillaume-Ciriaque; Depille, Cressence-Euphrosine
    - Notoriété concernant Gilles Dobin, 30 septembre 1780
      notoriété; Dobin, Gilles
    - Contrat de mariage entre Pierre Nicolas Merle de Beaulieu et Marie Pierrette Poincelier, 3 octobre 1780
      contrat de mariage; Merle de Beaulieu, Pierre-Nicolas; Poincelier, Marie-Pierrette
    - Contrat de mariage entre Jean Quillet et Hélène Geneviève Hurot, 6 octobre 1780
      contrat de mariage; Quillet, Jean; Hurot, Hélène-Geneviève
    - Contrat de mariage entre Antoine Briant et Marie Madelaine Porcher, 14 octobre 1780
      contrat de mariage; Briant, Antoine; Porcher, Marie-Madelaine
    - Contrat de mariage entre Pierre Jacques Philippes Trochu et Thérèse Morin, 15 octobre 1780
      contrat de mariage; Trochu, Pierre-Jacques-Philippes; Morin, Thérèse
    - Inventaire après décès de Antoine Crétien, 16 octobre 1780
      inventaire après décès; Crétien, Antoine
    - Inventaire après décès de Antoinette Charlotte Lechantre ,veuve de Antoine Texier, 17 octobre 1780
      inventaire après décès; Lechantre, Antoinette-Charlotte; Texier, Antoine
    - Testament de Jean Mathé, 18 octobre 1780
      testament; Mathé, Jean
    - Dépôt d'acte de vie de Beat Gabriel Tscharner, 20 octobre 1780
      notoriété; dépôt de pièces; Tscharner, Beat-Gabriel
    - Contrat de mariage entre Gilles Goyon et Catherine Maillet, 22 octobre 1780
      contrat de mariage; Goyon, Gilles; Maillet, Catherine
    - Contrat de mariage entre Jean Baptiste Amateur Delarue et Marie Françoise Béguin, 23 octobre 1780
      contrat de mariage; Amateur Delarue, Jean-Baptiste; Béguin, Marie-Françoise
    - Notoriété concernant Jean Baptiste Cheveneau, 26 octobre 1780
      notoriété; Cheveneau, Jean-Baptiste
    - Notoriété concernant Jacques Nicolas Foureau, 28 octobre 1780
      notoriété; Foureau, Jacques-Nicolas
    - Contrat de mariage entre Benoist Nicolas Aubin Lemesle et Victoire Yvoré, 30 octobre 1780
      contrat de mariage; Lemesle, Benoît-Nicolas-Aubin; Yvoré, Victoire
    - Dépôt d'acte de vie de Gabriel Antoine Crust, 3 novembre 1780
      notoriété; dépôt de pièces; Crust, Gabriel-Antoine
    - Contrat de mariage entre François Hyacinthe Franchet et Anne Aymée Gaumont, 4 novembre 1780
      contrat de mariage; Franchet, François-Hyacinthe; Gaumont, Anne-Aymée
    - Notoriété concernant Louise Claudine Grand, 6 novembre 1780
      notoriété; Grand, Louise-Claudine
    - Contrat de mariage entre Aimé Jacques Gousset et Marie Louise Schneit, 8 novembre 1780
      contrat de mariage; Gousset, Aimé-Jacques; Schneit, Marie-Louise
    - Contrat de mariage entre Joseph Varenne et Marguerite Adélaïde Morizot, 13 novembre 1780
      contrat de mariage; Varenne, Joseph; Morizot, Marguerite-Adélaïde
    - Contrat de mariage entre Pierre François Lefebvre et Marie Adélaïde Hue, 13 novembre 1780
      contrat de mariage; Lefebvre, Pierre-François; Hue, Marie-Adélaïde
    - Contrat de mariage entre Pierre Duval et Marguerite Perrault, 14 novembre 1780
      contrat de mariage; Duval, Pierre; Perrault, Marguerite
    - Notoriété concernant Charles Gabriel François Bizoton, 17 novembre 1780
      notoriété; Bizoton, Charles-Gabriel-François
    - Inventaire après décès de Marie Denise Tressolle, veuve de Antoine François Le Sueur, 23 novembre 1780
      inventaire après décès; Tressolle, Marie-Denise; Le Sueur, Antoine-François
    - Contrat de mariage entre Jean Noël et Marie Anne Meunier, 24 novembre 1780
      contrat de mariage; Noël, Jean; Meunier, Marie-Anne
    - Contrat de mariage entre Charles Person et Anne Cathedrine Beauvilliers, 25 novembre 1780
      contrat de mariage; Person, Charles; Beauvilliers, Anne-Catherine
    - Notoriété déposée concernant Philibert Ravinet, 28 novembre 1780
      notoriété; dépôt de pièces; Ravinet, Philibert
    - Dépôt d'acte de vie de Beat Jacob Tscharner, 28 novembre 1780
      notoriété; dépôt de pièces; Tscharner, Beat-Jacob
    - Notoriété concernant Françoise Chappotain, veuve de Joachim Chapuy, 28 novembre 1780
      notoriété; Chappotain, Françoise; Chapuy, Joachim
    - Notoriété concernant Marie Jeanne Callot, veuve de Jacques Mercier Delabrière, 1er décembre 1780
      notoriété; Callot, Marie-Jeanne; Mercier Delabrière, Jacques
    - Notoriété concernant Genneviève Françoise Rouhier, 4 décembre 1780
      notoriété; Rouhier, Genneviève-Françoise
    - Dépôt d'acte de vie de Charles Louis Tscharner, 9 décembre 1780
    - Dépôt du mortuaire de Jeanne Marie Catherine Lerber, 11 décembre 1780
      acte d'état civil; dépôt de pièces; Lerber, Jeanne-Marie-Catherine
    - Inventaire après décès de Jean Mathet, 11 décembre 1780
      inventaire après décès; Mathet, Jean
    - Notoriété concernant Jeanne Elizabeth Chevalier, 13 décembre 1780
      notoriété; Chevalier, Jeanne-Elizabeth
    - Notoriété concernant Charles Steiguer, 15 décembre 1780
      notoriété; Steiguer, Charles
    - Notoriété concernant Jeanne Fosse, 17 décembre 1780
      notoriété; Fosse, Jean
    - Inventaire après décès de Charles Boidin, 20 décembre 1780
      inventaire après décès; Boidin, Charles
    - Notoriété concernant Jeanne Elisabeth Royer, 27 décembre 1780
      notoriété; Royer, Jeanne-Elisabeth
    - Contrat de mariage entre Louis Guillaume Forcade et Françoise Adélaïde Vieillard, 27 décembre 1780
      contrat de mariage; Forcade, Louis-Guillaume; Vieillard, Françoise-Adélaïde
    - Contrat de mariage entre Antoine Thibert et Marie Magdelaine Auger, 28 décembre 1780
      contrat de mariage; Thibert, Antoine; Auger, Marie-Magdelaine
    - Testament déposé de la baronne de Travers, 30 décembre 1780
      testament; dépôt de pièces; Travers (baronne de)
    - Etats du Maconnais., 1781
      Mâcon (Saône-et-Loire)
    - Contrat de mariage entre Pierre Paulet et Anne Marguerite Claude, 3 janvier 1781
      contrat de mariage; Paulet, Pierre; Claude, Anne-Marguerite
    - Contrat de mariage entre Jacques Pigeon et Marie Alexandrine Frioux, 8 janvier 1781
      contrat de mariage; Pigeon, Jacques; Frioux, Marie-Alexandrine
    - Contrat de mariage entre Pierre Claude Delaunay Le Bled et Suzanne Claveau de La Chapelle, 8 janvier 1781
      contrat de mariage; Delaunay Le Bled, Pierre-Claude; Claveau de La Chapelle, Suzanne
    - Contrat de mariage entre Joseph Emmanuel Langlois et Marie Henriette Potée, 11 janvier 1781
      contrat de mariage; Langlois, Joseph-Emmanuel; Potée, Marie-Henriette
    - Contrat de mariage entre Nicolas Le Sauteur et Elisabeth Angélique Trezel, 15 janvier 1781
      contrat de mariage; Le Sauteur, Nicolas; Trezel, Elisabeth-Angélique
    - Inventaire après décès de François Henri Petit de La Villoniere, 17 janvier 1781
      Inventaires après décès de 1781 (1797 actes), par Thierry Boudignon, v. 1995 (base de données migrée: voir contexte dans le Plan d’orientation général - Notaires de Paris, guides thématiques du Minutier).
      inventaire après décès; Petit de La Villoniere, François-Henri